臺灣高等法院高雄分院刑事判決　　　　　　　　　　九十三年度上訴字第五二號
　　上　訴　人　台灣高雄地方法院檢察署檢察官
　　被　　　告　甲○○
　　指定辯護人　歐陽志宏律師
右上訴人因被告違反毒品危害防制條例案件，不服台灣高雄地方法院九十二年度訴緝
字第二六一號中華民國九十三年四月十二日第一審判決（起訴案號：台灣高雄地方法
院檢察署八十九年度偵字第三一二０號），提起上訴，本院判決如左：
    主  文
上訴駁回。
    理  由
一、公訴意旨略以︰被告甲○○與陳俊安（業經法院判處罪刑確定）共同基於販賣第
    二級毒品安非他命之概括犯意聯絡，先後於民國八十九年一月十七日十二時許、
    同年一月二十日十二時許，在高雄市前鎮區正昌國小前，以一小包新台幣（下同
    ）一千元之價格，販賣第二級毒品安非他命予劉慶文二次；又被告與陳俊安於同
    年一月二十九日，由劉慶文撥打第0000000000號行動電話予被告，稱
    向其購買價值二千元之安非他命，並相約於同日二十三時，在高雄市○鎮區○○
    路鎮昌國小前交付安非他命，旋於同日晚上十一時十分許，由陳俊安駕駛車號Ｚ
    Ｃ─五六四０號自小客車，攜帶安非他命一小包至上開國小欲交付予劉慶文時，
    為劉慶文報警當場查獲，並在上開車輛內查扣安非他命一小包，因認被告涉犯毒
    品危害防制條例第四條第二項之販賣第二級毒品罪嫌云云。
二、按犯罪事實應依證據認定之，無證據不得認定犯罪事實；不能證明被告犯罪者，
    應諭知無罪之判決，刑事訴訟法第一百五十四條第二項、第三百零一條第一項前
    段分別定有明文。次按刑事訴訟法上所謂認定犯罪事實之證據，係指足以認定被
    告確有犯罪行為之積極證據而言，該項證據自須適合於被告犯罪事實之認定，始
    得採為斷罪資料；事實之認定，應憑證據，如未能發現相當證據，或證據不足以
    證明，自不能以推測或擬制之方法，以為裁判基礎；而認定犯罪事實所憑之證據
    ，雖不以直接證據為限，間接證據亦包括在內；然而無論直接或間接證據，其為
    訴訟上之證明，須於通常一般之人均不致有所懷疑，而得確信其為真實之程度者
    ，始得據為有罪之認定，最高法院二十九年上字第三一０五號、四十年台上字第
    八六號及七十六年台上字第四九八六號分別著有判例。
三、公訴人認被告涉犯販賣第二級毒品罪嫌，係以證人劉慶文之供詞、證人即查獲本
    案之員警吳忠楠之證詞、扣案之安非他命一小包為其論據。訊據被告堅決否認販
    賣第二級毒品安非他命犯行，辯稱：我沒有販賣安非他命，也沒有與劉慶文通電
    話及約定販賣安非他命給劉慶文等語。經查：
（一）證人劉慶文於警詢中雖指稱：安非他命是向「婷仔」之女子及「安仔」之男子
      購買，每次一千元，我於八十九年一月二十九日為警查獲當日，先以行動電話
      撥打門號0000000000號給「婷仔」，在電話中我說要糖（指安非他
      命）二千元，「婷仔」告訴我於二十三時在高雄市○鎮區○○路鎮昌國小等候
      交易毒品，我就帶同警方人員於二十三時在上述地點埋伏，於二十三時十分許
      ，「安仔」用行動電話0000000000打我的行動電話，之後，我即告
      訴警方人員「安仔」駕駛一輛客貨二用轎車牌照號碼ＺＣ－五六四０號，之後
      ，警方當場在「安仔」所駕駛車上排擋桿旁起獲安非他命一包等語，證人劉慶
      文並當場指認駕車前往上開交易地點赴約而為警當場查獲之陳俊安即為「安仔
      」，又指認被告之口卡片稱被告即為販賣安非他命之「婷仔」等情，嗣證人劉
      慶文再指述：總共向甲○○、陳俊安購買二次，第一次是於八十九年一月十七
      日十二時，在高雄市前鎮區正昌國小前以一千元購得安非他命０、三公克一包
      ，第二次是於八十九年一月二十日十二時，在鎮昌國小前又以一千元購得安非
      他命一包０、三公克等語（見警卷第六頁反面、第七頁反面）。惟證人劉慶文
      嗣後於檢察官偵查中及原審法院九十年八月十三日審理時改稱：安非他命是向
      「源仔」買的，不是向甲○○、陳俊安買的，我沒有打電話給甲○○，警訊筆
      錄內容不實在云云（見偵查卷第十五頁、原審九十年度訴字第一五八七號卷第
      七、八頁）。嗣證人劉慶文於原審法院九十一年三月二十日審理中又改稱：我
      於警訊中所述均實在，前次偵查及審判中我因為害怕甲○○、陳俊安報復，所
      以不敢說實話，我確實有向甲○○、陳俊安購買二次安非他命等情（見原審九
      十年度訴字第一五八七號卷第四十二頁）。證人劉慶文於原審法院九十三年三
      月二十九日審理中再度翻異，改稱：我在警訊時沒有說向甲○○、陳俊安購買
      二次安非他命云云（見原審九十二年訴緝字第二六一號卷第一０五頁）。綜觀
      證人劉慶文歷次之證詞，前後不一，反覆不定，顯有瑕疵，在查無其他佐證之
      前，其證言尚難盡信。
（二）證人即查獲本案之員警吳忠楠雖於偵查及原審法院證稱：劉慶文在警局中表示
      他被查獲的毒品是向「婷仔」購買並告訴我們對方的行動電話號碼，之後，由
      劉慶文以行動電話撥號給「婷仔」，相約在前鎮分局斜對面交貨等語（見偵查
      卷第十二、十三頁，原審九十年度訴字第一五八七號卷第十一頁，原審九十二
      年度訴緝字第二六一號卷第一００頁）。惟證人吳忠楠於原審亦證稱：我有在
      場看劉慶文撥打電話，但不確定對方何人接聽，通話內容已不記得等語（原審
      九十二年度訴緝字第二六一號卷第一００頁）。由證人吳忠楠之證詞可知，其
      並未親自見聞被告與證人劉慶文通電話約定毒品交易，僅係經由證人劉慶文之
      告知而得悉與其通電話者係被告，準此，證人吳忠楠之證詞尚無法確切證明查
      獲當日證人劉慶文撥打行動電話通話之對象確為被告本人無誤。證人吳忠楠傳
      聞自證人劉慶文之證詞仍難採為認定被告販賣毒品犯行之積極證據。
（三）同案被告陳俊安於案發當日為警查獲時，員警在其所駕駛之牌照號碼ＺＣ－五
      六四０號客貨二用車內扣得安非他命一小包（毛重一公克），被告當時並未在
      車上等情，業經證人吳忠楠於原審證述明確（原審九十二年度訴緝字第二六一
      號卷第一０一頁），復有警察局解送現行犯報告書在卷可憑，足證同案被告陳
      俊安雖涉及販賣安非他命予證人劉慶文，惟被告暨未在場被查獲，同案被告陳
      俊安復自始否認與被告共同販賣安非他命，則被告是否與同案被告陳俊安共同
      販賣安非他命予證人劉慶文，即非無疑。另原審法院向遠傳電信股份有限公司
      調取門號0000000000號之通聯紀錄，經該公司函覆稱：該門號持有
      人為陳俊安，通聯紀錄已因超過保留期限而不存在等語，有該公司九十三年一
      月二十七日傳真回函一紙附卷可稽（原審九十二年度訴緝字第二六一號卷第五
      十五頁），上開行動電話號碼暨非被告所有，又無任何證據足資證明證人劉慶
      文曾以該門號與被告聯絡交易毒品事宜，自難僅憑證人劉慶文反覆不定之證詞
      遽認被告有共同販賣安非他命犯行。
四、綜上所述，公訴人所舉證據尚不足以證明被告確有販賣第二級毒品安非他命犯行
    。此外，復查無其他積極證據堪認被告有公訴意旨所指犯行，應認為不能證明被
    告犯罪，揆諸上揭說明，自應為被告無罪之諭知。原審法院諭知被告無罪，並無
    不合，檢察官上訴意旨指摘原判決諭知被告無罪不當，核無理由，應予駁回。
據上論斷，應依刑事訴訟法第三百六十八條，判決如主文。
本案經檢察官周章欽到庭執行職務。
中    華    民    國      九十三      年      九      月        九      日
                              臺灣高等法院高雄分院刑事第六庭
          審判長法官  王憲義
                                        法官  張盛喜
                                        法官  范惠瑩
右正本證明與原本無異。
如不服本判決應於收受本判決後十日內向本院提出上訴書狀，其未述上訴理由者，
並得於提起上訴後十日內向本院補提理由書狀（均須按他造當事人之人數附繕本)「
切勿逕送上級法院」。
                                      書記官  呂明燕
中    華    民    國      九十三      年      九      月        十      日
